臺灣高等法院刑事判決
109年度上訴字第4084號
上  訴  人  
即  被  告  洪銘麟




上列上訴人因詐欺等案件，不服臺灣士林地方法院109年度訴字
第316號，中華民國109年9月16日所為之第一審判決（起訴案號
：臺灣士林地方檢察署109年度偵字第10504號），提起上訴，本
院判決如下：
    主  文
上訴駁回。                                              
    理  由
一、按不服地方法院之第一審判決而上訴者，須提出上訴書狀，
    並應敘明具體理由，刑事訴訟法第350條第1項、第361條第2
    項分別定有明文，此為上訴必備之程式，倘所提上訴理由非
    屬具體理由者，為上訴不合法律上之程式，且由同法第361
    條之立法理由第3項中所載「上訴理由是否具體，係屬第二
    審法院審查範圍，不在命補正之列。」等語可知，上訴書狀
    雖記載理由，但並未具體敘述時，則無須再命補正（最高法
    院97年度台上字第3889號判決意旨參照），第二審法院應依
    刑事訴訟法第362條前段、第367條前段之規定以判決駁回之
    。又其中所稱「具體理由」，固不以其書狀應引用卷內訴訟
    資料，具體指摘原審判決不當或違法之事實，亦不以新事實
    或新證據為上訴理由時，應具體記載足以影響判決結果之情
    形為必要。但上訴之目的，既在請求第二審法院撤銷或變更
    第一審之判決，所稱「具體」，當係抽象、空泛之反面，若
    僅泛言原判決認事用法不當、採證違法或判決不公、量刑過
    重等空詞，而無實際論述內容，或所舉之事由不足為其上訴
    理由之所憑，均難認具體（最高法院106年度第八次刑事庭
    會議決議意旨參照）。是以上訴人之上訴書狀或補提之上訴
    理由書，雖有敘述上訴理由，惟並未具體敘述第一審判決有
    何違法、不當情形，或上訴理由就其所主張第一審判決違法
    或不當之情形，並未舉出該案相關之具體事由足為其理由之
    所憑，其所為上訴，即不符合上訴之法定要件。
二、原判決略以：上訴人即被告洪銘麟意圖為自己不法之所有，
    與詐欺集團真實姓名年籍不詳之成年共犯，基於三人以上共同
    冒用公務員名義加重詐欺、行使偽造公文書、行使偽造有價
    證券之犯意聯絡，由真實姓名年籍不詳之詐騙集團成年共犯，
    於民國109年4月29日早上11時許，以電話撥打林俊松之電話，
    並先佯稱為中華電信股份有限公司工作人員，稱林俊松有電
    話帳單尚未繳清，待林俊松告知其並無申辦該支行動電話後，
    復佯指林俊松可能遭詐騙，並涉有重嫌，再將電話先後轉由真
    實姓名年籍不詳之詐騙集團成年共犯先冒稱為警官林國雄，復再
    將電話轉介給另名真實姓名年籍不詳之詐騙集團成員，冒稱為
    特偵組檢察官張介欽，並告知林俊松名下帳戶可能涉及非法
    洗錢，需將新臺幣（下同）85萬元現金交給「收款執行官李志
    威」，林俊松因此陷於錯誤，於同日下午4時30分許，依該名
    詐騙集團成員之指示，在臺北市北投區○○路000巷口交付款項
    ；洪銘麟則於同日下午2時前某時許，接獲該詐騙集團成年共
    犯上手電話指示，先至臺北市○○區○○路000○0號統一超商清江
    門市，於同日下午2時55分許，以IBON雲端列印由詐騙集團成
    年共犯偽造之「臺北地方法院公證款收據」、「臺灣臺北地
    方法院公證本票」之公文書，再於同日下午4時30分許前往
    臺北市北投區○○路000巷口，與前來交款之林俊松碰面，與洪銘麟
    聯繫之詐騙集團成員上游，遂要求洪銘麟將電話轉給林俊松接
    聽，並告知林俊松，洪銘麟即為收款執行官李志威，洪銘麟並交
    付上開偽造之公文書、本票予林俊松而行使之，足生損害於臺
    灣臺北地方法院對公文書製作管理之正確性及公信力，林俊松遂
    不疑有他，將85萬元現金交予洪銘麟。洪銘麟得手前開款項後，
    復依詐騙集團上游成員之指示，徒步朝臺北市北投區三合街2段
    與清江路口前進，行至前開路口後，又搭乘計程車到唭哩岸站捷
    運站轉乘捷運，至民權西路捷運站後，再轉乘計程車至臺北市○
    ○區○○○○段00號附近，復徒步走至臺北市松山區復盛公園內，將
    前開贓款交予真實姓名年籍不詳之詐騙集團另名成年共犯，嗣
    因林俊松發現受騙而報警之事實，業據被告於原審坦承不諱
    ，核與林俊松於警詢之證述相符，並有林俊松之陽信商業銀
    行帳號00000-0000000號存摺明細影本、被告交付林俊松之偽
    造「臺北地方法院公證款收據」、「臺灣臺北地方法院公證
    本票」、監視器錄影畫面截圖62張、統一便利商店清江店監視錄
    影畫面截圖4張（即照片編號19-22)、統一便利超商清江店發
    票號碼AD-00000000號發票、臺北市政府警察局北投分局109年5
    月4日扣押物品目錄表、內政部警政署刑事警察局109年5月4日
    刑紋字第0000000000號鑑定書與109年6月10日刑紋字第0000
    000000號鑑定書及其附件等附卷可稽。原審因而論被告犯洗
    錢防制法第14條第1項之一般洗錢罪及刑法第339條之4第1項
    第1款、第2 款三人以上共同冒用政府機關及公務員名義詐
    欺取財罪；並考量被告正值青壯，不思循正當途徑賺取財物
    ，為貪圖一己之私，參與詐欺集團犯行，假借犯罪偵查公務
    員之名義行騙，嚴重損害機關信譽及司法尊嚴，心態、手段
    均屬可議，惟念及被告犯後坦承犯行，態度尚佳，並已與林
    俊松達成和解，有和解筆錄在卷可參，兼衡其品行素行、參
    與程度、犯罪之動機、目的、手段、林俊松受騙之金額、自
    陳高中畢業之教育智識程度、目前從事水電工之工作、月薪
    4萬元、單身、尚有爺爺、奶奶待其扶養之家庭生活經濟狀
    況等一切情況，判處被告有期徒刑一年。原判決已敘述其所
    憑證據、認定理由及量刑依據。
三、被告收受判決後，不服原審判決，提起本件第二審上訴，其
    上訴理由僅泛稱：被告有原判決所載情況，被告尚有年事已
    高之爺爺、奶奶待扶養，請再予減刑云云（見本院卷第41頁
    至第43頁）。並未指出原判決究竟有何量刑過重或不當或其
    他違誤之具體理由；況被告於上訴理由狀所載內容，均已經
    原判決予以考量，揆諸前揭說明，本件上訴不合法律上之程
    式，爰不經言詞辯論，逕以判決駁回。
據上論斷，應依刑事訴訟法第367條前段、第372條，判決如主文
。
中　　華　　民　　國　　109 　年　　11　　月　　30　　日
                  刑事第二十庭  審判長法　官  王復生
                                      法　官  張紹省
                                      法　官  遲中慧
以上正本證明與原本無異。
如不服本判決，應於收受送達後20日內向本院提出上訴書狀，其
未敘述上訴之理由者並得於提起上訴後20日內向本院補提理由書
（均須按他造當事人之人數附繕本）「切勿逕送上級法院」。
                                      書記官  鄭巧青
中　　華　　民　　國　　109 　年　　11　　月　　30　　日